臺灣橋頭地方法院民事判決
110年度岡小字第762號
原      告  劉效穆  
被      告  劉振    
上列當事人間請求清償借款事件，本院於民國111 年4 月14日辯
論終結，判決如下：
    主  文
被告應給付原告新臺幣伍萬元及自民國一○八年十二月十日起至
清償日止，按週年利率百分之五計算之利息。
訴訟費用新臺幣壹仟元由被告負擔。
本判決第一項得假執行。但被告以新臺幣伍萬元為原告預供擔保
後得免為假執行。
    事實及理由
一、原告主張：被告前向原告借款合計新臺幣( 下同)5 萬元。
    嗣因被告未還款，兩造於民國108 年3月10日約定被告應於1
    08 年3月至12月間，每月10日償還5,000元予原告，並簽立
    協議書( 下稱系爭協議書) 。爰依消費借貸之法律關係，議
    提起本件訴訟。並聲明：被告應給付原告5 萬元，及自108 
    年12 月10日起至清償日止，按週年利率百分之5計算之利
    息（見本院見69頁）。
二、被告則以：
　　伊有向款告借款，但只借款35,000元，且已還款20,000元。
    至於爭協議書雖約定被告應給付原告5 萬元，惟原告係拿空
    白協議書，由伊在空白協議書簽名等語（見本院卷71-72頁
    ）。並聲明：原告之訴駁回。
三、得心證之理由
  ㈠按各當事人就其所主張有利於己之事實，均應負舉證之責，
    故一方已有適當之證明者，相對人欲否認其主張，即不得不
    更舉反證；原告對於自己主張之事實已盡證明之責後，被告
    對其主張，如抗辯其不實並提出反對之主張者，則被告對其
    反對之主張，亦應負證明之責，此為舉證責任分擔之原則(
    最高法院19年上字第2345號、18年上字第2855號判例意旨參
    照) 。
  ㈡原告主張被告前向原告借款，嗣因被告未還款，兩造於108 
    年3月10日約定被告應於108 年3月至12月間，每月10日償還
    5,000元予原告，並簽立系爭協議書乙節。業據其提出系爭
    協議書為證( 見本院卷第13頁) 。被告雖爭執，僅向原告借
    款35,000元，系爭協議書上記載50,000元，係因原告拿空白
    協議書交由其簽署。惟查被告為一成年人，對於簽署空白協
    議書所可能衍生之問題，不可能不清楚，衡情並無可能在空
    白協議書上簽署，其空言以原告拿白紙交由其簽署等語，並
    無可採。兩造間確有合計50,000元之借款，應堪認定。被告
    另辯稱，業已清償20,000元等語，惟亦為原告所否認，被告
    復未提出其他事證，難認被告抗辯，業已清償20,000元之情
    屬實。
四、從而，原告依兩造之協議，請求被告給付5 萬元及自108年
    12月10日起至清償日止，按週年利率百分之5 計算之利息，
    為有理由，應予准許。
五、本件係小額程序為被告部分敗訴之判決，爰依民事訴訟法第
    436 條之20規定，就原告勝訴部分職權宣告假執行，並依同
    法第392 條第2 項，依職權為被告預供擔保，得免為假執行
    之宣告。
六、訴訟費用負擔之依據：民事訴訟法第79條。本件訴訟費用額
    依職權確定如主文所示之金額。
中　　華　　民　　國　　111 　年　　4 　　月　　28　　日
                  岡山簡易庭  法    官   林揚奇  
以上正本係照原本作成。
民事訴訟法第436 條之24第2 項：對於本判決之上訴，非以違背
法令為理由，不得為之。
如對本判決上訴，須於判決送達後20日內向本院提出上訴狀，並
須表明原判決所違背之法令及其具體內容與依訴訟資料可認為原
判決有違背法令之具體事實之上訴理由（均須按他造當事人之人
數附繕本）。
中　　華　　民　　國　　111 　年　　4 　　月　　28　　日
                               書 記 官  陳麗如